臺灣板橋地方法院刑事判決　　　　　　　　　　　　　九十三年度交訴字第三號
　　公　訴　人　臺灣板橋地方法院檢察署檢察官
　　被　　　告　甲○○
右列被告因公共危險等案件，經檢察官提起公訴（九十三年度偵字第四七四三號），
因被告於本院準備程序中為有罪之陳述，嗣經本院合議庭裁定以簡式審判程序審理，
本院判決如左：
    主  文
甲○○從事業務之人，因業務上之過失傷害人，處有期徒刑參月，如易科罰金，以
佰元折算壹日；又駕駛動力交通工具肇事，致人受傷而逃逸，處有期徒刑陸月如易科
罰金，以佰元折算壹日；應執行有期徒刑捌月，如易科罰金，以佰元折算壹日。
    事  實
一、甲○○前曾於民國八十八年間因犯賭博罪，經本院以八十八年度重簡字第八一
    號科罰金三千元確定，於八十九年二月九日繳交罰金執行完畢（未構成本件累犯
    ）。詎仍不知警惕，受僱於名門健康用品有限公司擔任司機，平日以駕駛自用小
    客車至客戶所指定之處所交付其所承租之車輛為業，為從事業務之人，於九十二
    年十一月七日晚上十一時三十分許，駕駛車牌號碼四三三七─ＦＫ自用小客車，
    沿臺北縣土城市○○路往金城路方向行駛，途經臺北縣土城市○○路二七六號前
    ，因見前方一輛車號不詳之箱型車正在卸貨，而欲超車時，本應注意車前狀況，
    且當時適處市區道路，夜間無照明之狀態下，更應隨時注意車前狀況，始得超車
    通過前方，而依當時道路狀況乾燥、無缺陷，且前方無障礙，視距良好，並無不
    能注意之情事，甲○○竟疏未注意當時於路上行走橫越馬路之乙○○，貿然加速
    超車，而撞上行人乙○○，致使乙○○受有頭部創傷、牙齒斷裂、尾骨處挫傷
    、鼻子挫傷、右小腿挫傷等傷害。甲○○肇事後，明知汽車駕駛人駕駛汽車肇事
    致人受傷或死亡，應即採取救護或其他必要之措施，不得駛離，詎其下車查看後
    ，明知已肇事致人受傷，竟不為必要之安全救助工作，而逕行駕車逃逸。經路人
    林漢勇目睹車禍經過，並記下肇事自用小客車之車號、顏色後，為警循線查獲。
二、案經被害人乙○○訴由臺北縣政府警察局土城分局報請臺灣板橋地方法院檢察署
    官偵查起訴，本院於準備程序進行中，被告就被訴事實為有罪之陳述，經告知被
    告簡式審判程序之旨，並聽取當事人之意見後，裁定進行簡式審判程序。
    理  由
壹、關於程序：
    按「除被告所犯為死刑、無期徒刑、最輕本刑為三年以上有期徒刑之罪或高等法
    院管轄第一審案件者外，於前條第一項程序進行中，被告先就被訴事實為有罪之
    陳述時，審判長得告知被告簡式審判程序之旨，並聽取當事人、代理人、辯護人
    及輔佐人之意見後，裁定進行簡式審判程序。」刑事訴訟法第二百七十三條之一
    定有明文。查被告甲○○涉犯之刑法第二百八十四條第二項前段業務過失傷害罪
    及刑法第一百八十五條之四肇事逃逸罪，法定本刑分別為一年以下有期徒刑、拘
    役或一千元以下罰金及六月以上五年以下有期徒刑，均非最輕本刑為三年以上有
    期徒刑之罪，且被告於本院九十三年六月十八日準備程序進行中，復就被訴之事
    實為有罪之陳述，經告知被告簡式審判程序之旨，被告及公訴人對於本件改依簡
    式審判程序審理亦均表示無意見，是本院即依前揭刑事訴訟法規定，裁定本件進
    行簡式審判程序，先予敘明。
貳、關於實體：
一、右揭犯罪事實，業據被告甲○○於本院審理時坦承不諱，核與告訴人乙○○於警
    詢及偵查中之指訴情節均相符，並經證人即現場目擊者林漢勇於警詢時證述屬實
    ，此外，復有臺北縣政府警察局土城分局製作之道路交通事故現場圖、道路交通
    事故調查報告表（一）（二）、臺北縣政府警察局土城分局道路交通事故補充資
    料表、亞東紀念醫院九十二年十一月十三日診字第Ａ四一五七號甲種診斷證明
    書各一紙、車籍作業系統─查詢認可資料、台北縣政府警察局偵辦交通事故案件
    涉嫌人是否自首調查表及照片共四幀附偵查卷可稽，足徵被告自白與事實相符而
    堪予採信。
二、按汽車行駛時，駕駛人應注意車前狀況，並隨時採取必要之安全措施，道路交通
    安全規則第九十四條第三項定有明文。被告係領有汽車駕駛執照之駕駛人，對上
    開道路交通安全規定不能諉稱不知，且依當時狀況，路面柏油、乾燥、無缺陷、
    無障礙物、視距良好，並無不能注意之情形，被告竟疏於注意車前狀況貿然超車
    ，以致肇事，被告確有過失洵屬灼然。又告訴人因本件車禍受有傷害，其與被告
    過失行為間，顯有相當因果關係。再按汽車駕駛人駕駛汽車肇事致人受傷或死亡
    ，應即採取救護或其他必要措施，並向警察機關報告，不得駛離或逃逸，道路交
    通管理處罰條例第六十二條第一項定有明文，被告駕車肇事後，雖曾下車察看，
    但未留滯現場救護傷患亦未報警處理，且未留下其個人之年籍資料予告訴人，旋
    即駕車駛離現場，嗣經警方循線查獲，是以被告有肇事逃逸之犯行至為明顯。綜
    上所述，事證明確，被告犯行堪以認定。
二、核被告所為，係犯刑法第二百八十四條第二項前段之業務過失傷害罪及同法第一
    百八十五條之四駕駛動力交通工具肇事致人受傷而逃逸罪。而公訴人起訴時認被
    告所為係犯同法第二百八十四條第一項前段過失傷害罪部分，業經公訴人於九十
    三年六月四日準備程序中，更正為刑法第二百八十四條第二項前段之業務過失傷
    害罪，併予敘明。被告所犯上開二罪間，犯意各別，行為互殊，應分論併罰。爰
    審酌被告未曾受有期徒刑之宣告，有臺灣高等法院被告全國前案紀錄表在卷可參
    ，素行尚佳，惟其行車未注意車前狀況，撞及他人，過失程度嚴重，告訴人所受
    傷害非輕，被告肇事後駕車離去，其行為造成告訴人身體、生命之危險，實不足
    取，及犯罪後歷經七個多月，仍未賠償告訴人之損失，及犯後態度尚可等一切情
    狀，分別量處如主文所示之刑，及易科罰金之折算標準，並再定其應執行刑，暨
    諭知易科罰金之折算標準。
據上論斷，應依刑事訴訟法第二百七十三條之一第一項、第二百九十九條第一項前段
，刑法第一百八十五條之四、第二百八十四條第二項前段、第四十一條、第五十一條
第五款，罰金罰鍰提高標準條例第一條前段、第二條，判決如主文。
本案經檢察官陳銘祥到庭執行職務。
中      華      民      國      九十三      年      六      月   三十   日
                                    臺灣板橋地方法院交通法庭
                                        法  官  潘  翠  雪
右正本證明與原本無異。
如不服本判決，應於判決送達後十日內向本院提出上訴狀（應附繕本），上訴於臺灣
高等法院。
                                        書記官  江  文  彬
中　　　華　　　民　　　國　　九十三　　年　　　六　　　月　　 三十 　　日
附錄本案論罪科刑法條全文：
中華民國刑法第一百八十五條之四
駕駛動力交通工具肇事，致人死傷而逃逸者，處六月以上五年以下有期徒刑。
中華民國刑法第二百八十四條
(過失傷害罪)
因過失傷害人者，處六月以下有期徒刑、拘役或五百元以下罰金，致重傷者，處一年
以下有期徒刑、拘役或五百元以下罰金。
從事業務之人，因業務上之過失傷害人者，處一年以下有期徒刑、拘役或一千元以下
罰金，致重傷者，處三年以下有期徒刑、拘役或二千元以下罰金。
